ACORDAO-COMPLETO-2353460

ACÓRDÃO DE RELAÇÃO

ACÓRDÃO DE RELAÇÃO 3101/2019 ATA 14/2019 - SEGUNDA CÂMARA

Acórdão 3101/2019-TCU-Segunda Câmara
Os Ministros do Tribunal de Contas da União, com fundamento nos arts. 1º, inciso I; 16, inciso I; 17 e 23, inciso I, da Lei nº 8.443/92, c/c os arts. 1º, inciso I; 17, inciso I; 143, inciso I; e 207 do Regimento Interno/TCU, ACORDAM em julgar as contas a seguir relacionadas regulares e dar quitação plena aos responsáveis conforme os pareceres emitidos nos autos pela Secretaria e pelo Ministério Público junto a este Tribunal. 
1. Processo TC-Processo 031.862/2017-9 (PRESTAÇÃO DE CONTAS - Exercício: 2016) 
1.1. Responsáveis: Cicero Vladimir de Abreu Cavalcanti (XXX.942.084-XX) ; Juraci Candeia de Souza (XXX.606.215-XX) ; Luis Hiroshi Sakamoto (XXX.737.591-XX) ; Luiz Armando Crestana (XXX.843.090-XX) ; Luiz Henrique Hamann (XXX.332.599-XX) ; Marcos Aurélio Madureira da Silva (XXX.695.816-XX) ; Martha Lyra Nascimento (XXX.415.911-XX) ; Milton Jose Chagas (XXX.899.908-XX) ; Nélisson Sérgio Hoewell (XXX.278.000-XX) ; Paulo Roberto dos Santos Silveira (XXX.588.407-XX) ; Pedro Mateus de Oliveira (XXX.789.286-XX) ; Rodrigo Alves Teixeira (XXX.942.138-XX) ; Thomas Anderson Acioli Candido (XXX.174.074-XX) 
1.2. Órgão/Entidade: Companhia Energética de Alagoas
1.3. Relator: Ministro Raimundo Carreiro
1.4. Representante do Ministério Público: Procurador Marinus Eduardo De Vries Marsico
1.5. Unidade Técnica: Secretaria de Fiscalização de Infraestrutura de Energia Elétrica (SeinfraEle) .
1.6. Representação legal: não há.
1.7. Julgar regulares as contas dos Srs. Cicero Vladimir de Abreu Cavalcanti (CPF XXX.942.084-XX) ; Juraci Candeia de Souza (CPF XXX.606.215-XX) ; Luis Hiroshi Sakamoto (CPF XXX.737.591-XX) ; Luiz Armando Crestana (CPF XXX.843.090-XX) ; Luiz Henrique Hamann (CPF XXX.332.599-XX) ; Martha Lyra Nascimento (CPF XXX.415.911-XX) ; Marcos Aurélio Madureira da Silva (CPF XXX.695.816-XX) ; Milton Jose Chagas (CPF XXX.899.908-XX) ; Nélisson Sérgio Hoewell (CPF XXX.278.000-XX) ; Paulo Roberto dos Santos Silveira (CPF XXX.588.407-XX) ; Pedro Mateus de Oliveira (CPF XXX.789.286-XX) ; Rodrigo Alves Teixeira (CPF XXX.942.138-XX) ; Thomas Anderson Acioli Candido (CPF XXX.174.074-XX) , dando-lhes quitação plena, com fundamento nos arts. 1º, inciso I, 16, inciso I, 17 e 23, inciso I, da Lei 8.443/1992 c/c os arts. 1º, inciso I, 207 e 214, inciso I, do Regimento Interno;
1.8. Dar ciência à Companhia Energética de Alagoas de que as deficiências encontradas no seu sistema de controles internos e apontadas no relatório de auditoria de gestão sobre as contas da entidade, correspondentes ao exercício de 2016, aumentam os riscos de falhas na gestão da entidade e constituem afronta à jurisprudência do Tribunal de Contas da União e aos princípios e requisitos estabelecidos no art. 9º da Lei 13.303/2016 e na IN Conjunta MP/CGU 1/2016, quanto à adoção de boas práticas de gestão de riscos e controles internos;
1.8.1. Informar nas contas de 2020 as providências adotadas em relação ao item 1.8.;
1.9. Dar ciência deste Acórdão à Companhia Energética de Alagoas e à Controladoria Regional da União em Alagoas, destacando que a deliberação ora encaminhada pode ser acessada por meio do endereço eletrônico www.tcu.gov.br/acordaos e que, caso tenham interesse, o Tribunal pode encaminhar-lhes cópia desses documentos sem quaisquer custos.

Segunda Câmara

Companhia Energética de Alagoas

Cicero Vladimir de Abreu Cavalcanti (XXX.942.084-XX); Juraci Candeia de Souza (XXX.606.215-XX); Luis Hiroshi Sakamoto (XXX.737.591-XX); Luiz Armando Crestana (XXX.843.090-XX); Luiz Henrique Hamann (XXX.332.599-XX); Marcos Aurélio Madureira da Silva (XXX.695.816-XX); Martha Lyra Nascimento (XXX.415.911-XX); Milton Jose Chagas (XXX.899.908-XX); Nélisson Sérgio Hoewell (XXX.278.000-XX); Paulo Roberto dos Santos Silveira (XXX.588.407-XX); Pedro Mateus de Oliveira (XXX.789.286-XX); Rodrigo Alves Teixeira (XXX.942.138-XX); Thomas Anderson Acioli Candido (XXX.174.074-XX)

RAIMUNDO CARREIRO

não há.

PRESTAÇÃO DE CONTAS (PC)

Secretaria de Fiscalização de Infraestrutura de Energia Elétrica (SeinfraEle).